【裁判字號】    99,抗,85
【裁判日期】    990629
【裁判案由】    本票裁定
【裁判全文】
臺灣桃園地方法院民事庭裁定              99年度抗字第85號
抗  告  人  勁錸科技股份有限公司
法定代理人  乙○○
相  對  人  長煜環保工程有限公司
法定代理人  甲○○
上列當事人間本票裁定事件，抗告人對於民國99年05月11日本院
簡易庭司法事務官99年度司票字第2100號裁定提起抗告，本院合
議庭裁定如下：
    主  文
抗告駁回。
抗告程序費用新台幣壹仟元由抗告人負擔。
    理  由
一、抗告意旨略以：按行使本票之權利以提示為必要，否則即難
    准許（最高法院72年台上字第624 號、臺灣高等法院86年抗
    字第1606號裁判意旨參照）。查相對人於原審據以聲請本票
    裁定之本票3 紙（面額合計新台幣113 萬元，下稱系爭本票
    ），相對人未向抗告人為付款提示，其行使追索權之形式要
    件未備，自難准其就系爭本票票款為強制執行，爰依法提起
    抗告，請求廢棄原裁定並駁回相對人於原審之聲請等語。
二、按執票人向本票發票人行使追索權時，得聲請法院裁定後強
    制執行，票據法第123 條定有明文。又本票既載明免除作成
    拒絕證書，則執票人聲請裁定准予強制執行，自毋庸提出已
    為付款提示之證據。且本票執票人依票據法第123 條規定向
    本票發票人行使追索權，聲請法院裁定准予強制執行，係屬
    非訟事件，對於此項聲請所為裁定，僅依非訟事件程序，就
    本票形式上之要件是否具備予以審查為已足。發票人如主張
    執票人未為提示，依票據法第124 條準用同法第95條但書之
    規定，應由其負舉證之責，亦有最高法院84年台抗字第22號
    裁定意旨可資參照。
三、本件相對人於原審主張其執有抗告人簽發免除作成拒絕證書
    之系爭本票，屆期經提示未獲付款，為此依票據法第123 條
    規定聲請裁定准予強制執行等情，已據提出系爭本票為證（
    影本附於原審卷第5 頁，原本經核對與影本無異後已發還相
    對人），是原審依其聲請就系爭本票裁定准許強制執行，於
    法並無不合。抗告意旨雖稱：相對人未為提示等語，惟系爭
    本票既載明免除作成拒絕證書，依前揭說明，應由抗告人負
    舉證之責，抗告人對此並未舉證以實其說，其空言主張自難
    採信。抗告意旨指摘原裁定不當，求予廢棄，為無理由，應
    予駁回。
四、結論：本件抗告為無理由，依非訟事件法第55條第2 項、第
    46條、第21條第2 項、第24條第1 項，民事訴訟法第495 條
    之1 第1 項、第449 條第1 項、第95條、第78條，裁定如主
    文。
中    華    民    國    99    年    6     月    29    日
                    民事第三庭  審判長法  官  黃漢權
                                      法  官  陳心婷
                                      法  官  周玉
以上正本係照原本作成。
本裁定不得再抗告。
中    華    民    國    99    年    6     月    29    日
                                      書記官  楊郁馨

司法院資訊處製作；財團法人民間司法改革基金會備份。
